臺灣桃園地方法院交通事件裁定　　　　99年度交聲字第1848號
原處分機關　交通部公路總局新竹區監理所
異　議　人
即受處分人　陳世益
上列異議人即受處分人因違反道路交通管理處罰條例案件，對於
交通部公路總局新竹區監理所中華民國99年11月16日桃監裁罰字
第裁52－DB0000000 號違反道路交通管理事件裁決書所為之處分
，聲明異議，本院裁定如下：
    主  文
異議駁回。
    理  由
一、原處分意旨略以：異議人即受處分人陳世益騎乘車牌號碼AW
    9 －763 號重型機車，於民國99年9 月12日上午8 時55分許
    ，以往南崁市區方向行駛於桃園縣蘆竹鄉○○路○ 段83號前
    路段，依規定時速不得超過50公里，卻達每小時78公里，經
    警在外側車道上以指揮棒制止並攔停稽查，惟該車駕駛竟不
    聽制止，並拒絕停車接受稽查，反而加速逃逸，員警遂依所
    記下之車號、車種、騎士之特徵，核對電腦資料無誤後，依
    據非照相式雷達測速儀所採證之數據，對該車所有人製單逕
    行舉發「超速20公里以上未滿40公里」、「違反處罰條例之
    行為，拒絕停車接受稽查而逃逸」，異議人於舉發通知單所
    載應到案日期99年10月12日前提出申訴，經原處分機關交通
    部公路總局新竹區監理所認其確有前開違規行為，依道路交
    通管理處罰條例第40條、第60條第1 項、第63條第1 項第1
    款規定及違反道路交通管理事件統一裁罰基準及處理細則等
    規定，分別裁處異議人罰鍰新臺幣（下同）1,400 元、3,00
    0 元，並各記違規點數1 點、1 點。
二、聲明異議意旨略以：伊雖有載99年9 月12日上午8 時55分許
    騎乘上開機車行經該處，但伊並未違規云云。
三、按汽車駕駛人，行車速度，超過規定之最高時速，處新臺幣
    1,200 元以上2,400 元以下罰鍰，並記違規點數1 點；汽車
    駕駛人，駕駛汽車有違反本條例之行為，經交通勤務警察或
    依法令執行交通稽查任務人員制止時，不聽制止或拒絕停車
    接受稽查而逃逸者，除按各條規定處罰外，處新臺幣3,000
    元以上6,000 元以下之罰鍰；又汽車駕駛人違反第40條、第
    60條規定者，除依原條款處罰鍰外，並各記違規點數1點、1
    點，道路交通管理處罰條例第40條、第60條第1 項、第63條
    第1 項第1 款分有明定。復按汽車駕駛人之行為，經以科學
    儀器取得證據資料證明其行為違規，當場不能或不宜攔截製
    單舉發者，得逕行舉發，前揭科學儀器應採固定式，但汽車
    駕駛人之行為屬於行車超過規定之最高速限者，不在此限。
    又前揭逕行舉發，應記明車輛牌照號碼、車型等可資辨明之
    資料，以汽車所有人為被通知人製單舉發，道路交通管理處
    罰條例第7 條之2 第1 項第7 款、第3 項、第4 項亦有明定
    。
四、經查：
  (一)異議人騎乘前揭機車於上開時、地，違規超速，又拒絕停車
    接受稽查而逃逸，經警製單逕行舉發等情，業據證人楊駿睿
    、簡振哲到庭證述屬實，證人楊駿睿具結證稱：當天我在現
    場執行取締超速的勤務，我看到異議人機車高速行駛過來，
    當該車距離我80至100 公尺左右時，我的同事簡振哲就以雷
    達測速槍測得該車時速是每小時78公里，我立刻由路邊走到
    外側車道上，以指揮棒示意該車停車，但是異議人機車看到
    我以指揮棒攔停伊，竟由原本行駛的外側車道駛入內側車道
    閃避我，該機車閃避我當時，我與該車騎士最近的距離不到
    1 公尺，而且當時該車道上只有異議人機車騎過來，並無其
    他車輛，異議人可清楚知道我要他停下來，但異議人看到我
    以指揮棒示意伊停車，就往內側車道行駛逃逸等語（見本院
    卷第35頁反面至第38頁），證人簡振哲亦證稱：當時只有這
    輛車號AW9 －763 號重型機車騎過來，經我以雷達測速後，
    測得該車時速竟然高達78公里，楊駿睿就上去攔車，但我看
    到該機車竟然閃到內側車道去，我就立刻記下車號，楊駿睿
    上前攔不成，回來時幾乎是與我同時複誦出該車的車號「AW
    9 －763 號」，我就開啟我胸前的微型攝影機，將測速儀器
    儀表顯示的數據錄影存證下來，並將我口述違規車號、測速
    地點、日期，及楊駿睿口述機車騎士的特徵都錄影下來等語
    （見本院卷第38頁），互核一致，並有桃園縣政府警察局員
    警工作紀錄簿，於99年9 月12日勤務項目「取締超速」欄之
    記載：「於08：55左右，一名男子騎乘重機車AW9 －763 號
    ，白色上衣，年約30歲左右，超速行駛，時速達78km/hr ，
    不服稽查，加速逃逸（外社→南崁），依規定逕行舉發」附
    卷足稽（見本院卷第26頁）；而簡振哲當時立即以胸前微型
    攝影機，將雷達測速儀儀表上所測得異議人機車超速之數據
    ，及口述所目睹異議人攔查不停而逃逸之違規經過、車號、
    騎士特徵等紀錄錄影存證，該錄影光碟經本院當庭勘驗結果
    ，當時雷達測速儀儀表確實顯示測得數據時速「78」公里，
    且影片中楊駿睿、簡振哲均一致直指違規車號「AW9-763 號
    」，楊駿睿更詳細指明該名騎士係「穿著白上衣、打領帶、
    西裝褲之男子」特徵，且當時現場光線充足，而員警前方視
    線並無屏蔽等情，有本院勘驗筆錄在卷可按（見本院卷第36
    頁），已清楚證述異議人確有於前揭時、地騎乘機車超速及
    拒絕停車接受接查而逃逸之交通違規情事。衡以楊駿睿、簡
    振哲乃執行交通勤務之警察，對於記憶車牌號碼、車型、顏
    色、騎士特徵等可資辨明之資料，其觀察程度自較一般人更
    為專注，另參以其所執勤位置，恰在該車道內（楊駿睿）、
    車道旁（簡振哲）處，當時光線充足，視線亦無屏蔽，異議
    人亦承認當天之穿著為「白上衣、打領帶」，係騎乘「車號
    AW9 －763 號」重型機車、沿南山路3 段往南崁市區方向行
    駛要去上班等情節（見本院卷第36頁），足認楊駿睿、簡振
    哲應有清楚目睹該機車之違規情形，及記明車牌號碼，不致
    誤判。衡諸證人楊駿睿、簡振哲均係依法執行公務，既不認
    識異議人，雙方亦無任何嫌隙可言，當不至甘冒犯偽證罪之
    風險，蓄意加以構陷。再參諸異議人於本院訊問時自承情節
    ，其供稱：我當時要去上班，9 點就遲到，我當時是快要上
    班遲到等語（見本院卷第36頁反面、第37頁），自有因上班
    幾近遲到，而超速騎車趕去上班，又因突遭警攔停舉發，乃
    不服稽查而未停逃逸之高度可能，尤以核對員警楊駿睿、簡
    振哲所目睹異議人機車違規當時，恰係異議人上班快要遲到
    之時，而本件機車違規之地點，更係異議人上班行經之處，
    益見警員楊駿睿、簡振哲所言不虛，異議人所辯，要無可採
    。綜上，前揭違規行為，事證已臻明確。
  (二)又本件施測之雷達測速器材，實通過經濟部標準檢驗局國家
    標準檢驗合格，領有檢定合格證書，具有高度準確性，亦有
    經濟部標準鑑驗局雷達測速儀檢定合格證書1 紙及儀器照片
    2 張存卷足憑（見本院卷第25、46頁），本件違規事實明確
    ，異議人所辯：測速儀器是不是有問題云云，亦非可採。
  (三)查本件舉發地點為桃園縣蘆竹鄉○○路○ 段路段，而該路旁
    即豎有「常有測速照相，請依速限行駛」之標示（見本院卷
    第44、45頁照片），按諸道路交通管理處罰條例第7 條之2
    第3項 規定「採用固定式或非固定式科學儀器取得證據資料
    或證明者，於一般道路須至少於一百公尺，明顯標示之」，
    並無不合。
五、綜上所述，異議人所有車輛確於前揭時、地超速行駛，且拒
    絕停車接受稽查而逃逸之違規行為，事證明確，上揭所辯，
    並非可採，原處分機關據此裁處異議人罰鍰1,400 元、3,00
    0 元，並各記違規點數1 點、1 點，核無違誤，本件異議為
    無理由，應予駁回。
據上論斷，應依道路交通管理處罰條例第87條第2 項，道路交通
事件處理辦法第18條，裁定如主文。
中    華    民    國   100    年    5     月    16    日
                  交通法庭  法  官  蘇琬能
以上正本證明與原本無異。
如不服本裁定，應於裁定送達後5 日內向本院提出抗告狀。
                            書記官  黃惠鈴
中    華    民    國   100    年    5     月    17    日